【裁判字號】    90,台簡上,28
【裁判日期】    900907
【裁判案由】    不動產所有權移轉登記
【裁判全文】
最高法院民事裁定                                  九十年度台簡上字第二八號
    上  訴  人  甲○○
    訴訟代理人  許世烜律師
    被 上訴 人  戊○○
                丙○○
                乙○○
                丁○○
右當事人間請求不動產所有權移轉登記事件，上訴人對於中華民國九十年六月十五日
台灣台南地方法院第二審判決（九十年度簡上字第三號），提起上訴，本院裁定如左
：
    主  文
上訴駁回。
第三審訴訟費用由上訴人負擔。
    理  由
按對於簡易訴訟程序之第二審判決，其上訴利益逾民事訴訟法第四百六十六條所定之
額數者，當事人僅得以其適用法規顯有錯誤為理由，逕向最高法院提起上訴，且須經
原裁判法院之許可，而該許可，以訴訟事件所涉及之法律見解具有原則上之重要性者
為限，此觀同法第四百三十六條之二第一項、第四百三十六條之三第一項及第二項之
規定自明。所謂適用法規顯有錯誤，係指原第二審判決就其取捨證據所確定之事實適
用法規顯有錯誤而言，不包括認定事實不當之情形在內。本件上訴人對於原第二審判
決逕向本院提起上訴，係以：上訴人提出之買賣所有權移轉契約書已載明買賣標的物
及總價金，且依證人鄭建中、劉金火及蕭廖月暇所為之證言，亦足證上訴人與被上訴
人之被繼承人謝大竹間就買賣標的物及價金已互為同意，依民法第三百四十五條第二
項規定，買賣契約即為成立，乃原審竟謂系爭買賣契約不成立，即有不適用該條項之
顯然錯誤。又原審無視系爭買賣有不能情形除去後為給付之約定，而認定該買賣為無
效，並有不適用民法第二百四十六條第一項但書規定之違法云云，為其論據。惟查原
審以被上訴人否認系爭買賣關係存在及前揭買賣所有權移轉契約書之真正，依民事訴
訟法第二百七十七條之規定，自應由上訴人舉證證明之。而由買賣所有權移轉契約書
記載以觀，上訴人所提該契約書正本及影本均難信為真正，至證人鄭建中、劉金火及
蕭廖月暇之證詞，則不能為上訴人有利之認定，或不足採信。此外，上訴人復未能舉
其他證據證明其與謝大竹間有系爭買賣關係存在，其主張有該買賣關係存在，即難信
屬實。因而維持第一審所為上訴人敗訴判決，經核並無適用法規顯有錯誤之情形，上
訴理由就此所陳，應屬原審確定事實當否之問題，要與適用法規是否顯有錯誤無涉，
尤難謂其所涉及之法律見解具有原則上之重要性。次查上訴人與謝大竹間既無系爭買
賣關係，為原審確定之事實，則無所謂買賣契約效力之問題，原第二審判決就此所為
之論述，應屬贅語，對於本件裁判結果不生影響。故而上訴人逕向本院提起第三審上
訴，不合民事訴訟法第四百三十六條之二第一項及第四百三十六條之三第二項之規定
，其上訴即不應許可，而難謂為合法。
據上論結，本件上訴為不合法。依民事訴訟法第四百三十六條之五第一項、第九十五
條、第七十八條，裁定如主文。
中      華      民      國     九十     年      九      月      七      日
                              最高法院民事第一庭
                                  審判長法官  李  錦  豐
                                        法官  楊  鼎  章
                                        法官  吳  麗  女
                                        法官  許  朝  雄
                                        法官  謝  正  勝
      右正本證明與原本無異
                                              書  記  官
中      華      民      國     九十     年      十      月      四      日


司法院資訊處製作；財團法人民間司法改革基金會備份。
